【裁判字號】    95,交抗,22
【裁判日期】    950127
【裁判案由】    聲明異議
【裁判全文】
臺灣高等法院臺南分院刑事庭裁定      95年度交抗字第22號
抗  告  人
即 異 議人  甲○○
上列抗告人因聲明異議案件，不服臺灣臺南地方法院中華民國九
十四年十一月廿四日第一審交通法庭裁定（九十四年度交聲字第
六四三號）提起抗告，本院裁定如下：
    主  文
抗告駁回。
    理  由
一、抗告意旨略以：抗告人因無經濟能力，又處於失業中，無法
    負擔罰鍰，盼能改以吊扣駕照云云。
二、按受處分人，不服道路交通管理處罰條例第八條主管機關所
    為處罰，得於接到裁決書之翌日起廿日內，向管轄地方法院
    聲明異議，道路交通管理處罰條例第八十七條第一項定有明
    文。又依道路交通管理處罰條例第八十七條規定向管轄法院
    聲明異議之期間，自裁決送達翌日起算，並得依法扣除在途
    期間及聲請回復原狀；聲明異議，應以司法狀紙，敘述異議
    之理由，提出於原處分機關為之。又原處分機關應於接受異
    議書狀後五日內，將該案卷宗及有關證物，送交該管地方法
    院或其分院交通法庭；道路交通案件處理辦法第十二條、第
    十三條，亦分別定有明文。
三、經查，本件受處分人即抗告人甲○○所有九九八一－ＧＦ號
    小貨車，於民國（下同）九十三年四月六日下午三時五十五
    分許，經人駕駛並行經國道一號高速公路南下二八四公里處
    時，因有「在高速公路超速行駛」違規事實，經原處分機關
    ，即嘉義區監理所麻豆監理站以，抗告人為該小貨車所有人
    ，且違規事實明確，而於九十四年十月七日裁處罰鍰新台幣
    （下同）六千元等情，有該監理站麻監裁罰字第裁七五－Ｚ
    ＤＤ五０九二五四號違反道路交通管理事件裁決書在卷可憑
    （詳原審卷十頁）。又本件裁決書，經郵寄至抗告人戶籍地
    「臺南縣新市鄉三舍村一０三號之一」，於九十四年十月十
    一日由抗告人親自收受等情，有前開裁決書送達證書在卷足
    參（詳原審卷十一頁），則本件聲明異議期間，應自抗告人
    收受裁決書翌日，即九十四年十月十二日起算，加計聲明異
    議期間廿日，及抗告人戶籍地臺南縣，其在途期間二日，計
    至九十四年十一月二日（星期三），其聲明異議期間即已屆
    滿，且該日亦非例假日或其他休息日。抗告人固得向原處分
    機關聲明異議，並請該機關轉呈該管地方法院交通法庭（道
    路交通案件處理辦法第十三條規定參照），然抗告人竟遲至
    九十四年十一月四日，始具狀向原處分機關聲明異議，有聲
    明異議狀上原處分機關收文戳可資佐證（詳原審卷二頁）。
    故本件抗告人聲明異議，顯已逾廿日抗告不變期間。從而，
    本件異議，即不合法律上程序，復無從補正，而裁定駁回。
四、抗告意旨以，求為易處吊照處分云云。然查，原處分機關裁
    處抗告人違規罰鍰，其得否易處吊照處分，係屬本件裁決書
    執行問題，非本院所得審查。抗告人執此提起抗告，非有理
    由，應予駁回。又本件原審以受處分人聲明異議，僅得依道
    路交通管理處罰條例第八十七條第一項規定，向管轄地方法
    院聲明異議，雖有未當，然抗告人向原處分機關聲明異議時
    ，仍逾法定廿日不變期間，其抗告顯不合法律上程序，亦無
    從補正，自應予駁回。是原裁定駁回抗告人聲明異議，理由
    雖有不同，但結論尚無二致，抗告人所為抗告，仍無理由，
    應予駁回。
五、據上論斷，應依刑事訴訟法第四百十二條，裁定如主文
中    華    民    國    95    年    1    月    27     日
                  交通法庭      審判長法  官  蔡崇義
                                      法  官  侯明正
                                      法  官  董武全
以上正本證明與原本無異。
不得再抗告。
                                      書記官  許美惠
中    華    民    國    95    年    1    月    27     日


司法院資訊處製作；財團法人民間司法改革基金會備份。
